【裁判字號】    97,訴,588
【裁判日期】    970623
【裁判案由】    違反毒品危害防制條例
【裁判全文】
臺灣雲林地方法院刑事判決               97年度訴字第588號
公  訴  人  臺灣雲林地方法院檢察署檢察官
被      告  甲○○
                    （另案於台灣雲林看守所羈押中）
上列被告因違反毒品危害防制條例案件，經檢察官提起公訴（97
年度毒偵字第442 、661 號），嗣因被告就被訴事實為有罪之陳
述，經本院合議庭裁定由受命法官獨任適用簡式審判程序審理，
判決如下：
    主  文
甲○○施用第一級毒品，處有期徒刑柒月；又施用第二級毒品，
處有期徒刑陸月，扣案吸食管壹支、分裝袋貳包均沒收；又施用
第二級毒品，處有期徒刑陸月。應執行有期徒刑壹年肆月，扣案
吸食管壹支、分裝袋貳包均沒收。
    事  實
一、甲○○前於民國96年間，因施用毒品案件，經本院裁定送觀
    察、勒戒後，認無繼續施用毒品之傾向，於同年6 月14日經
    釋放，並由臺灣雲林地方法院檢察署檢察官於同年7 月31日
    以96年度毒偵字第656 、668 號為不起訴處分確定；復因施
    用第二級毒品案件，經本院以97年度六簡字第133 號判處有
    期徒刑5 月確定（尚未執行，不構成累犯）。詎其仍不知悔
    改，於前案觀察、勒戒執行完畢釋放後5 年內，復基於施用
    第一級毒品之犯意，於97年3 月16日採尿時間回溯72小時內
    之某時，在雲林縣斗六市某友人住處，以將第一級毒品海洛
    因摻入香菸內點燃吸食之方式，施用第一級毒品海洛因1 次
    ；另各基於施用第二級毒品之犯意，分別於同年3 月3 日凌
    晨4 時許及同年月16日採尿時間回溯96小時內之某時，均在
    雲林縣斗六市火車站廁所內，以將第二級毒品甲基安非他命
    置於玻璃球內點燃後吸食煙霧之方式，施用第二級毒品甲基
    安非他命各1 次。嗣先於97年3 月5 日晚上6 時50分許，經
    警持搜索票至雲林縣斗六市○○路436 號陳世華（另案偵查
    中）之住處執行搜索時，適廖翰成（另案偵查中）駕駛車牌
    號碼6461-SM 號自用小客車搭載甲○○前往上址而為警攔檢
    ，當場扣得甲○○所有供施用第二級毒品甲基安非他命所用
    之吸食管1 支及預備之用之分裝袋2 包，而將其帶回警局調
    查，並於翌日對其採尿送驗；復於同年月16日中午11時20分
    許，因甲○○另犯毒品案件，為警在雲林縣斗六市○○里鎮
    ○路24巷口處通緝到案後，對其採尿送驗，因而查獲上情。
二、案經雲林縣警察局斗六分局報告臺灣雲林地方法院檢察署檢
    察官偵查起訴。
    理  由
一、按本件被告甲○○所犯係死刑、無期徒刑、最輕本刑為3 年
    以上有期徒刑以外之罪，其於準備程序就前揭被訴事實為有
    罪之陳述，經受命法官告知簡式審判程序之旨，並聽取其與
    公訴人之意見後，本院認無不得或不宜改依簡式審判程序進
    行之情事，依刑事訴訟法第273 條之1 第1 項、第284 條之
    1 規定，裁定本件由受命法官獨任進行簡式審判程序，合先
    敘明。
二、上揭犯罪事實，業據被告於本院審理中坦承不諱，且被告於
    97年3 月6 日所採集之尿液，經送驗結果，呈甲基安非他命
    陽性反應；其於同年月16日所採集之尿液，經送驗結果，呈
    嗎啡及甲基安非他命陽性反應，分別有台灣檢驗科技股份有
    限公司97年3 月19日報告編號KＺ000000000000號、同年4 月
    2 日報告編號KＺ000000000000號濫用藥物尿液檢驗報告各1
    份及雲林縣警察局毒品犯罪嫌疑人尿液採驗作業管制紀錄2
    份附卷可稽。此外，復有被告所有供施用第二級毒品甲基安
    非他命所用之吸食管1 支、預備之用之分裝袋2 包扣案可證
    。綜上足認，被告前揭自白核與事實相符，應堪採為被告有
    罪之證據，則被告前開施用第一級毒品海洛因1 次、施用第
    二級毒品甲基安非他命2 次等犯行，均堪認定。
三、查海洛因及甲基安非他命分別係毒品危害防制條例第2 條第
    2 項第1 款及第2 款所明定之第一、二級毒品。核被告所為
    ，係犯毒品危害防制條例第10條第1 項之施用第一級毒品罪
    及同條第2 項之施用第二級毒品罪。被告持有第一、二級毒
    品之行為，已為其施用之高度行為所吸收，均不另論罪。被
    告所犯上開施用第一級毒品海洛因1 次、施用第二級毒品甲
    基安非他命2 次等犯行，犯意各別，行為不同，應分論併罰
    。爰審酌被告前因施用毒品，經觀察、勒戒及法院判刑後，
    仍未戒絕毒品，再犯本件施用毒品犯行，顯見其無悔改之意
    ，戒毒之意志不堅，有失政府制定毒品危害防制條例之立法
    美意，本不宜寬貸，惟念其施用毒品乃自戕一己之身體健康
    ，尚未害及他人，犯後亦坦承犯行，態度良好等一切情狀，
    分別量處如主文所示之刑，並定其應執行之刑。扣案吸食管
    1 支，係被告所有供施用第二級毒品甲基安非他命所用之物
    ；扣案分裝袋2 包，係被告所有預備供施用第二級毒品甲基
    安非他命所用之物，均據其供承在卷，爰依刑法第38條第1
    項第2 款之規定，均併予宣告沒收。
據上論斷，應依刑事訴訟法第273 條之1 第1 項、第284 條之1
、第299 條第1 項前段，毒品危害防制條例第10條第1 項、第2
項，刑法第11條前段、第51條第5 款、第38條第1 項第2 款。
本案經檢察官林豐正到庭執行職務。
中    華    民    國    97    年    6     月    23    日
                  刑事第一庭    法  官  王雅苑
以上正本證明與原本無異。
如不服本判決，應於判決收受後10日內，向本院提出上訴狀（須
附繕本）。
                                書記官  張簡純靜
中    華    民    國    97    年    6     月    23    日
附錄本案論罪科刑法條全文：
毒品危害防制條例第10條
施用第一級毒品者，處6 月以上5 年以下有期徒刑。
施用第二級毒品者，處3 年以下有期徒刑。


司法院資訊處製作；財團法人民間司法改革基金會備份。
